臺灣士林地方法院民事判決　　　　　　　 93年度訴字第257號
原　　　告　豪崴企業有限公司
法定代理人　甲○○
訴訟代理人　林見軍　律師
　　　　　　　　　　送達代收.
被　　　告　翡麗方登國際有限公司
法定代理人　丙○○
訴訟代理人　賴政　　律師
上列當事人間給付貨款事件，本院於民國94年10月7 日言詞辯論
終結，判決如下：
　　主　　文
被告應給付原告新台幣貳拾捌萬零玖佰零捌元，及自民國九十三
年三月十七日起至清償日止，按年息百分之五計算之利息。
原告其餘之訴駁回。
訴訟費用由被告負擔二十五分之四，餘由原告負擔。
本判決第一項得假執行。但被告如以新台幣貳拾捌萬零玖佰零捌
元為原告預供擔保，得免為假執行。
原告其餘假執行之聲請駁回。
    事實及理由
一、按訴狀送達後，原告不得將原訴變更或追加他訴。但擴張或
    減縮應受判決事項之聲明者，不在此限，民事訴訟法第255
    條第1 項第2 款定有明文。原告於訴狀送達後減縮請求之金
    額，自應准許。
二、原告主張：被告自民國91年1 月起至92年5 月止，陸續向原
    告購買布片等物料，至92年5 月止，貨款金額達新台幣（下
    同）18,121,451元，扣除被告已付貨款金額14,775,263元，
    及原告同意之扣款367,044 元，差額為2,979,144 元。被告
    於92年9 月3 日再給付1,192,392 元，原告尚欠貨款1,786,
    752 元。又原告捨棄請求原協議保留之小花貨款褲底布對照
    褲身保留款71,369元，僅請求1,715,383 元。爰本於買賣契
    約，請求被告給付貨款1,715,383 元等語。並聲明：(一)被告
    應給付原告1,715,383 元，及自92年10月1 日起，至清償日
    止，按年息5%計算之利息。(二)願供擔保，請准宣告假執行。
三、被告則以：兩造自91年7 月起，即協議調整各項產品之單價
    ，原告並據以修改其月結單金額，又原告表示發票已開出，
    故稅額部分仍以原發票稅額計算，未予調整。其後雙方於92
    年9 月3 日達成協議，由被告支付原告1,192,392 元結清貨
    款等語資為抗辯。並聲明：(一)原告之訴及假執行之聲請均駁
    回。(二)如受不利判決，願供擔保請准免為假執行之宣告。
四、兩造不爭執之事實：
  (一)被告自91年1月起至92年5月止，陸續向原告購買布片等物料
    。
  (二)原告分別於91年1 月20日同年2 月5 日同年3 月1 日
    同年4 月10日、4 月10日同年5 月2 日同年7 月22日
    同年8 月15日同年9 月5 日同年10月23日同年11月
    6 日同年12 月5日92年1 月3 日同年2 月6 日同年
    3 月6 日、7 日、7 日、7 日同年4 月1 日、3 日、7 日
    、10日同年4 月12日同年5 月2 日、3 日、12日以被告
    為買受人開立金額為486,975 元365,030 元567,670
    元162,054 元、307,009 元（合計469,063 元）303,88
    3 元680,375 元、199,796 元（合計880,171 元）874,
    189 元614,381 元、695,680 元（合計1,310,061 元）
    40,385元、1,391,006 元（合計1,431,391 元）771,730
    元、57,590元（合計829,320 元）195,119 元、188,924
    元（合計384,043 元）55,868元、640,050 元（合計695,
    918 元）919,066 元、422,952 元（合計1,342,018 元）
    719,735 元、731,332 元、794,513 元、289,168 元（合
    計2,534,748 元）1,098,018 元、1,159,001 元、922,88
    7 元、1,026,425 元（合計4,211,390 元）5,059 元51
    5,478 元、631,579 元、288,123 元（合計1435,180元），
    總金額18,121,050 元之統一發票交予被告。
  (三)被告分別交付發票日為91年3 月31日同年4 月30日同
    年5 月31日同年6 月30日91年7 月31日同年10月7 日
    同年10月31日同年11月30日同年12月31日92年1 月
    31日同年2 月28日同年4 月30日、4 月30日同年5 月
    31日、5 月31日同年9 月4 日，面額為486,975 元36
    5,030 元567,670 元325,588 元250,000 元800,00
    0 元800,000 元1,300,000 元1,400,000 元800,00
    0 元380,000 元1,000,000 元、1,000,000 元500,00
    0 元、1,800,000 元1,192,392 元之支票予原告兌現，被
    告並分別於92年7 月8 日同年7 月21日匯款1,000,00
    0 元、2,000,00元予原告。被告計付貨款15,967,655元予原
    告。
  (四)兩造法定代理人於92年9 月3 日在被告公司會議室就原告
    於92年3 月出貨之小花布片之應付貨款貨品空運費343,42
    4 元應如何分攤扣款國外退回閃電綁背心成品988 件應如
    何扣款被告於91年12月31日、同年7 月、9 月、92年3 月
    各重覆扣款7,300 元、29,850元、6,650 元、10,881元合計
    54,681元被告最後應付貨款金額之爭議進行協議；原告法
    定代理人於協議後在紙上書寫：「小花：褲底布對照褲身
    保留1334件付款：8712件x （48+5.5）= 466092空運費：
    扣10萬（總額：343424）背心：988 件x 300 =296400 （
    196400 付款）扣款：10000054681 （付款）231795（
    貨款價格差異，待楊R9月回國重議）收款：0000000甲○○
    9/3」，被告法定代理人於協議書上書寫：「上海商銀中山
    分行民國92年9月3日支票＄0000000票號：PSA0000000 」；
    原告製作之對帳明細表內記載：「雙方議定全部空運費雙方
    議定由豪崴負擔10萬其餘尾款由翡麗方登自行吸收$100000
    國外退回閃電綁背心成品988件由豪崴貨款扣除$100000」等
    語；兩造已就被證二之爭議達成協議。
  (五)原告同意被告分別於91年4 月91年5 月同年7 月同
    年9 月同年11月同年12月92年1 月同年2 月同年
    3 月同年4 月同年5 月各扣款30,646元34,762元
    30,620元26,196元14,065元12,105元5,450 元6,
    384 元817元4,599 元1,400 元、200,000 元。
  (六)兩造於91年1 月91年2 月91年3 月91年4 月91年
    5 月之貨款金額為86,975元365,030 元567,670 元
    469,063元303,883 元。
  (七)原告曾對被告發被證三之對帳單。
五、得心證之理由：
    本件爭點應在於兩造於92年9 月3 就被告應支付原告之結清
    貨款金額是否已達成協議？若否，兩造實際貨款金額及扣款
    金額各應為若干？茲分述如下：
  (一)兩造於92年9 月3 就被告應支付原告之結清貨款金額是否已
    達成協議？
    1.兩造法定代理人於92年9 月3 日在被告公司會議室就原
      告於92年3 月出貨之小花布片之應付貨款貨品空運費34
      3,424 元應如何分攤扣款國外退回閃電綁背心成品988
      件應如何扣款被告於91年12月31日、同年7 月、9 月、
      92年3 月各重覆扣款7,300 元、29,850、6,650 元、10,8
      81元合計54,681元被告最後應付貨款金額之爭議進行協
      議；原告法定代理人於協議後在紙上書寫：「小花：褲
      底布對照褲身保留1334件付款：8712件x （48+5.5）=466
      092 空運費：扣10萬（總額：343424）背心：988 件
      x 300=296400（196400付款）扣款：10000054681 （付
      款）231795（貨款價格差異，待楊R9月回國重議）收款
      ：0000000 甲○○9/3 」，被告法定代理人於協議書上書
      寫：「上海商銀中山分行民國92年9 月3 日支票$0000000
      票號：PSA0000000」；兩造已就被證二之爭議達
      成協議之事實，為兩造所不爭執。
    2.被告主張兩造於92年9 月3 日已就被告應支付原告之結清
      貨款金額達成協議之事實，業為原告所否認，被告自應就
      此利己之事實，負舉證責任。經查，被告法定代理人固證
      稱：「231795是被告公司根據92年8 月9 日對帳單所記載
      應付貨款231795元算出來的原告法代同意寫上去，是要付
      給原告最後一批尾款。「貨款價格差異待楊R9月回國重議
      」是原告法代自己加上去的。」云云（見本院卷第86頁）
      。惟質之原告法代理人卻稱：「被證二是我到被告公司協
      議之後寫的，我當時對231795元款項有意見，因為金額是
      被告自己算的，我並未同意以此金額結清貨款，而且被告
      法代隔一、二天就要出國，因為被告自己計算的價格與訂
      購單所載不符，我不同意用此貨款結清才加註，我認為提
      出金額有誤，但沒有時間對，才寫等到回國對帳。」等語
      （見本院卷第86頁）。衡情，兩造茍已就結清貨款金額達
      成協議，原告應無可能加註「貨款價格差異待楊R9月回國
      重議」等語，被告主張兩造於92年9 月3 已就被告應支付
      原告之結清貨款金額達成協議，不足採信。
  (二)兩造貨款金額應為若干？
  　1.原告分別於91年1月20日同年2月5日同年3月1日
   　 同年4 月10日、4 月10日同年5 月2 日同年7 月22日
      同年8 月15日同年9 月5 日同年10月23日同年11
      月6 日同年12月5 日92年1 月3 日同年2 月6 日
      同年3 月6 日、7 日、7 日、7 日同年4 月1 日、3 日
      、7 日、10日同年4 月12日同年5 月2 日、3 日、12
      日以被告為買受人開立金額為486,975 元365,030 元
      567,670 元162,054 元、307,009 元（合計469,063
      元）303,883 元680,375 元、199,796 元（合計880,
      171 元）874,189 元614,381 元、695,680 元（合計
      1,310,061 元）40,385元、1,391,006 元（合計1,431,
      391 元）771,730 元、57,590 元（合計829,320元）
      195,119 元、188,924 元（合計384,043 元）55,868元
      、640,050 元（合計695,918 元）919,066 元、422,95
      2 元（合計1,342,018 元）719,735 元、731,332 元、
      794,513 元、289,168 元（合計2,534,748 元）1,098,
      018 元、1,159,001 元、922,887 元、1,026,425 元（合
      計4,211,390 元）5,059 元515,478 元、631,579 元
      、288,123 元（合計1435,180元），總金額18,121,050元
      之統一發票交予被告之事實，為兩造所不爭執。而被告抗
      辯：兩造自91年7 月起，即協議調整各項產品之單價，原
      告並據以修改其月結單金額，又原告表示發票已開出，故
      稅額部分仍以原發票稅額計算，未予調整等情，則為原告
      所否認，被告自應就上述變態事實，負舉證責任。
　  2.被告主張：兩造自91年7月起，即協議調整各項產品之單
    　價，原告並據以修改其月結單金額，又原告表示發票已開
　　　出，故稅額部分仍以原發票稅額計算，未予調整乙節，固
      據其提出與所述相符之修改後客戶對帳單、應收帳款明細
      表（即被證四）影本（見本院卷第150 至190 頁）為證，
      惟原告否認上述證物之真正，本院自不得憑被證四即認被
      告之主張為可採。然查：(1)原告並不否認被證三之真正。
      而被證四與被證三之差異僅在於貨品之單價。(2)被告陳稱
      ：「被證四係原告攜帶被證三修正前之客戶對帳單（及應
      收帳款明細表）至被告公司逐筆協商，而在修正前之客戶
      對帳單上（及應收帳款明細表）修正單價。修正完畢後，
      則由原告將上有修正數額之客戶對帳單（及應收帳款明細
      表）攜回，嗣後再由原告將各該客戶對帳單（及應收帳款
      明細表）影印寄予被告取款，被告無法提出原本。」等語
       ， 核與證人即被告員工乙○○證稱：8 月底原告法定代
      理人到被告公司會議室，伊在場拿對帳單1 筆1 筆與原告
      法定代理人對，兩造有達成扣款協議，被證四之客戶對帳
      單及應收帳款明細表是最後請款之依據，當天達成協議後
      有請原告法定代理人重新整理對帳單後再送來等語（見本
      院卷第267 至274 頁）相符。(3)觀諸被告提出之91年7 月
      至92年3 月之對帳單（見本院卷第150 至179 頁）上手寫
      阿拉伯數字之筆鋒及運勢與原告提出之統一發票上（見本
      院卷第31頁至43頁）手寫阿拉伯數字之筆鋒及運勢完全一
      致。尤以客戶對帳單上「小」計（見本院卷第150、151、
      153、154、155、156、157頁）之筆鋒及運勢與原告提出
      之統一發票上「小」可愛之筆鋒及運勢完全相同，足堪認
      定係出於同一人之字跡。再者，被告提出之92年4月以後
      之對帳單（及應收帳款明細表）（見本院卷第180至190頁
      ）係以電腦列印，應非偽造。綜上，被告抗辯：兩造曾協
      議調整各項產品之單價，原告並據以修改其月結單金額，
      又原告表示發票已開出，故稅額部分仍以原發票稅額計算
      ，未予調整乙節，衡情應屬可信。
    3.茲就各月之貨款金額分別說明如下：
  　　(1)91年1、2、3、4、5月部分：
  　　　兩造於91年1 月91年2 月91年3 月91年4 月
        91年5 月之貨款金額為86,975元365,030 元567,
        670 元469,063 元303,883 元之事實，為兩造所不
        爭執。
  　　(2)91年7月部分：
        發票稅前金額為：838,258元。
    　　發票稅額為：41,913元。
        發票金額為：880,171元。
        被證三之稅前小計為：838,257.6元。
        被證三之發票稅額為：41,912.89元。
        被證三之合計金額為 :880,170.49元。
        被證四之稅前小計為：805,265.2元。
        被證四之發票稅額為：41912.89元。
        被證四之合計金額為：847,178元。
        此部分貨款金額應為847,178 元（原告主張係880,171
        元，被告主張係847,177 元）。
      (3)91年8月部分：
        發票稅前金額為：832,561元。
        發票稅額為：41,628元。
        發票金額為：874,189。
        被證三之稅前小計：832,561元。
        被證三之發票稅額為：41,628.05元。
        被證三之合計金額為:874,189.05元。
        被證四之稅前小計為：808,483元。
        被證四之發票稅額為：41,628.05元。
        被證四之合計金額為：850,111元。
        此部分貨款金額應為：850,111 元（原告主張係874,18
        9 元，被告主張係850,111 元）。
 　　 (4)91年9月部分：
    　　發票稅前金額為：1247,677元。
        發票稅額為：60,364元。
        發票金額為：1,310,061元。
        被證三之稅前小計：1,247,677元。
        被證三之發票稅額為：62,383.86元。
        被證三之合計金額為:1,310,061.06元。
        被證四之稅前小計為：1,184,774.6元。
        被證四之發票稅額為：62,383.86元。
        被證四之合計金額為：1,247,158.6元。
        此部分貨款金額應為：1,247,158 元（原告主張係1,31
        0,061 元，被告主張係1,247,158 元）。
  　　(5)91年10月部分：
    　　發票稅前金額為：1,363,230元。
        發票稅額為：68,161元。
        發票金額為：1,431,391元。
        被證三之稅前小計：1,363,228.80元。
        被證三之發票稅額為：68,161.45元。
        被證三之合計金額為:1,431,390.25元。
        被證四之稅前小計為：1,289,053元。
        被證四之發票稅額為：68,161元。
        被證四之合計金額為：1,357,214元。
        此部分貨款金額應為：1,357,214元（原告主張係1,431
        ,391元，被告主張係1,357,214元）。
  　　(6)91年11月部分：
    　　發票稅前金額為：790,019元。
        發票稅額為：39,501元。
        發票金額為：829,320元。
        被證三之稅前小計：790,019.30元。
        被證三之發票稅額為：39,500.97元。
        被證三之合計金額為:829,520.27元。
        被證四之稅前小計為：752,508元。
        被證四之之發票稅額為：39,501元。
        被證四之合計金額為：792,009元。
        此部分貨款金額應為：792,009 元（原告主張係829,52
        0 元，被告主張係792,009 元）。
      (7)91年12月部分：
        發票稅前金額為：365,756元。
        發票稅額為：18,287元。
        發票金額為：384,043元。
        被證三之稅前小計：365,755.8元。
        被證三之發票稅額為：18,287.79元。
        被證三之合計金額為：384,043.59元。
        被證四之稅前小計為：360,653元（349,484）。
        被證四之發票稅額為：18,288元。
        被證四之合計金額為：378,941元。
        被證四雖將上述360,653 元劃掉改為349,484 元，惟觀
        諸該「3 」、「4 」、「9 」、「4 」、「4 」（見本
        院卷第167 頁）之筆鋒、運勢與被告法定代理人書寫之
        「上海商銀中山分行民國92年9 月3 日支票$0000000票
        號：PSA0000000」之「3 」、「4 」、「9 」、「4 」
        字跡之筆鋒、運勢完全相同，可見該塗改字跡係被告法
        定代理人所自為，不能認係兩造協議之貨款金額，是此
        部分貨款金額應為：378,941 元（原告主張係384,044
        元，被告主張係367,772）。
    　(8)92年1月部分：
    　　發票稅前金額為：662,779元。
    　　發票稅額為：33,139元。
    　　發票金額為：695,918元。
    　　被證三之稅前小計：662,779元。
    　　被證三之發票稅額為：33,138.95元。
    　　被證三之合計金額為：695,917.95元。
    　　被證四之稅前小計為：593,515（589,384）元。
    　　被證四之發票稅額為：33,139元。
    　　被證四之合計金額為：626,654元。
        被證四雖將上述593,515 元劃掉改為589,384 元，惟觀
        諸該「5 」、「9 」、「3 」、「4 」（見本院卷第16
        9 頁）之筆鋒、運勢與被告法定代理人書寫之「上海商
        銀中山分行民國92年9 月3 日支票$0000000票號：PSA0
        000000」之「9 」、「5 」、「3 」「4 」字跡之筆鋒
        、運勢完全相同，可見該塗改字跡係被告法定代理人所
        自為，不能認係兩造協議之貨款金額，是此部分貨款金
        額應為：626,654 元（原告主張係695,918 元，被告主
        張係622,523 元）。
  　　(9)92年2月部分：
   　　 發票稅前金額為：1,278,112元。
   　　 發票稅額為：63,906元。
    　　發票金額為：1,342,018元。
    　　被證三之稅前小計：1,278,112元。
    　　被證三之發票稅額為：63,905.60元。
    　　被證三之合計金額為：1,342,017.60元。
    　　被證四之稅前小計為：1,157,900（1,156,496）元。
    　　被證四之發票稅額為：63,906元。
    　　被證四之合計金額為：1,221,806元。
        被證四雖將上述1,157,900 元劃掉改為1,156,496 元，
        惟觀諸該「5 」、「9 」、「6 」、「4 」（見本院卷
        第173 頁）之筆鋒、運勢與被告法定代理人書寫之「上
        海商銀中山分行民國92年9 月3 日支票$0000000票號：
        PSA0000000」之「9 」、「5 」、「4 」、「6 」字跡
        之筆鋒、運勢完全相同，可見該塗改字跡係被告法定代
        理人所自為，不能認係兩造協議之貨款金額，是此部分
        貨款金額應為：1,221,806 元（原告主張係1,342,018
        元，被告主張係1,220,399 元）。
  　　(10)92年3月部分：
    　　發票稅前金額為：2,414,046元。
    　　發票稅額為：120,702元。
    　　發票金額為：2,534,748元。
    　　被證三之稅前小計：2,414,046元。
    　　被證三之發票稅額為：120,702.3元。
    　　被證三之合計金額為：2,534,748.3元。
    　　被證四之稅前小計為：2,207,991 （1,709,583- 5,929
    　　=1,691,759）元。
    　　被證四之發票稅額為：120,702元。
    　　被證四之合計金額為：2,328,693元。
        被證四雖將上述2,207,991 元劃掉改為1,709,583-5,92
        9=1,691,759 元，惟觀諸該「5,929 」、「1,691,759
        」之「5 」、「9 」、「2 」、「6 」（見本院卷第17
        9 頁）之筆鋒、運勢與被告法定代理人書寫之「上海商
        銀中山分行民國92年9 月3 日支票$0000000票號：PSA0
        000000」之「9 」、「2 」、「5 」、「6 」字跡之筆
        鋒、運勢完全相同，可見該塗改字跡係被告法定代理人
        所自為，不能認係兩造協議之貨款金額，是此部分貨款
        金額應為：2,328,693 元（原告主張係2,534,748 元，
        被告主張係1,812,461 元）。
  　(11)92年4月部分：
        發票稅前金額為：4,010,847元。
        發票稅額為：200,543元。
        發票金額為：4,211,390元。
        被證三之稅前小計：4,006,029元。
        被證三之發票稅額為：200,304元。
        被證三之合計金額為：3,726,840元。
        被證四之稅前小計為：3,726,840元。
        被證四之發票稅額為：200,304元。
        被證四之合計金額為：3,932,203元。
        被證四雖有以鉛筆寫上「0000000 」，惟不知係何人所
        書寫，被告據此主張被證四之稅前小計3,726,840 應更
        正為3,584,020 ，自不足採。此部分貨款金應為3,932,
        203 元（原告主張係4,211,390 元，被告主張係3,789,
        622 元）。
    (12)92年5 月部分：
        發票稅前金額為：1,366,838元。
        發票稅額為：68,342元。
        發票金額為：1,435,180元。
        被證三之稅前小計：1,366,838元。
        被證三之發票稅額為：68,342元。
        被證三之合計金額為：1,435,180元。
        被證四之稅前小計為：1,244,046 （-16,586.05=1,227
        ,460）元。
        被證四之發票稅額為：68,342 元。
        被證四之合計金額為：1,312,388元。
        被證四雖將上述1,244,046 元加上「-16,586.05=1,227
        ,460 」 元，惟觀諸該「1 」、「6 」、「5 」、「2
        」、「4 」（見本院卷第190 頁）之筆鋒、運勢與被告
        法定代理人書寫之「上海商銀中山分行民國92年9 月3
        日支票$0000000票號：PS A0000000 」之「2 」、「1
        」、「5 」、「4 」、「6 」字跡之筆鋒、運勢完全相
        同，可見該塗改字跡係被告法定代理人所自為，不能認
        係兩造協議之貨款金額，是此部分貨款金額應為：1,31
        2,388 元（原告主張係1,435,180 元，被告主張係1,29
        5,802 元）。
    4.故兩造貨款金額應為16,686,976元（86,975+365,030+567
      ,670+469,063+303,883+847,178+850,111+1,247,158+1,3
      57,214+792,009+378,941+626,654+1,221,806+2,328,693
      +3,932,203+1,312,388=16,686,976 )。
  (三)兩造扣款金額應為若干？
    1.原告同意被告分別於91年4 月91年5 月同年7 月
      同年9 月同年11月同年12月92年1 月同年2 月
    　同年3 月同年4 月同年5 月各扣款30,646元34,7
      62元30,620元26,196元14,065元12,105元5,45
      0 元6,384 元817 元4,599 元1,400 元、200,00
      0 元計367,044 元之事實，為兩造所不爭執。原告就此部
      分扣款金額毋庸負舉證責任。惟被告抗辯扣款超過此金額
      部分，就該權利障礙之事實，仍應負舉證責任。
    2.被告固主張其於Debit Note上所載退貨金額，係原告漏計
      漏扣，由被告核算後於製作每月Debit Note時補充列入加
      以扣除，並交原告收受，被告所主張退貨扣款部分（見本
      院卷第361 、362 頁)， 不可能出現在原告之月結單內云
      云，惟為原告所否認，不能採信。且原告縱曾收受被告製
      作之Debit Note，亦不能認原告已同意Debit Note所載內
      容，被告逕以Debit Note所載金額主張扣款，自不足採。
　  3.茲就被告所舉證之各筆扣款分別說明如下：
      (1)被證六第1 頁91年7 月20日退貨單（見本院卷第284 頁
        ）：
        原告對此退貨單之真正不爭執（見本院卷第314 頁），
        被告自得主張扣款29,850元（見本院卷第191 頁DEBIT
        NOTE F-701）。。
      (2)被證六第2 頁91年7 月24日退貨單（見本院卷第285 頁
        、第318頁）：
        原告對此退貨單之真正不爭執（見本院卷第314 頁），
        被告自得主張扣款21,000元、9,020 元（見本院卷第19
        1 頁DEBIT NOTE F-701）。
      (3)被證六第3 頁92年4 月22日、91年9 月13日工作聯絡單
        （見本院卷第286 頁）：
        原告對工作聯絡單之真正不爭執，並同意被告各扣款50
        0 元、6,420 元（見本院卷第314 頁），被告自得主張
        此部分扣款500 元、6420元 （見本院卷第193 頁DEBIT
        NOTE F-0901）。
      (4)被證六第4 頁91年9 月23日、9 月5 日退貨單（見本院
        卷第287 頁）：
        原告對此退貨單之真正不爭執（見本院卷第314 頁），
        被告自得主張扣款6,650 元、1,750 元（見本院卷第19
        3頁DEBIT NOTE F-0901）。
      (5)被證六第5 頁91年8 月29日退貨單（見本院卷第288 頁
        ）：
        原告否認該退貨單之真正（見本院卷第314 頁），不能
        單憑DEBIT NOTE之記載，即認原告同意扣款2,604 元、
        7,450元（見本院卷第193頁DEBIT NOTE F-0901）。被
        告此部分扣款，洵屬無據。
      (6)被證六第6 頁91年11月4 日、11月7 日退貨單（見本院
        卷第289 頁）：
        原告對此退貨單之真正不爭執（見本院卷第314 頁），
        被告自得主張扣款300 元、3,051 元（見本院卷第195
        頁DEBIT NOTE NO.F-1101）。
      (7)被證六第7 頁91年11月12日退貨單（見本院卷第290頁
        ）：
        原告對此退貨單之真正不爭執（見本院卷第314 頁），
        被告自得主張扣款2,400 元、370 元（見本院卷第195
        頁DEBIT NOTE NO.F-1101）。
      (8)被證六第8 頁91年11月12日退貨單（見本院卷第291頁
        ）：
        原告對此退貨單之真正不爭執（見本院卷第314 頁），
        被告自得主張扣款2,718 元（見本院卷第195 頁DEBIT
        NOTE NO.F-1101）。
      (9)被證六第9 頁91年11月12日退貨單（見本院卷第292頁
        ）：
        原告對此退貨單之真正不爭執（見本院卷第314 頁），
        被告自得主張扣款4,888 元（見本院卷第195 頁DEBIT
        NOTE NO.F-1101）。
      (10)被證六第10頁91年12月11日退貨單（見本院卷第293頁
        ）：
        原告對此退貨單之真正不爭執（見本院卷第314 頁），
        被告自得主張扣款1,050 元（見本院卷第196 頁DEBIT
        NOTE NO.F-1201）。
      (11)被證六第11 頁91年11月26日退貨單（見本院卷第294
        頁）：
        原告對此退貨單之真正不爭執（見本院卷第314 頁），
        被告自得主張扣款9,000元（見本院卷第196 頁DEBIT
        NOTE NO.F-1201）。
      (12)被證六第12頁91年11月26日退貨單（見本院卷第295
        頁）：
        原告對此退貨單之真正不爭執（見本院卷第314 頁），
        被告自得主張扣款2,450 元（見本院卷第196 頁DEBIT
        NOTE NO.F-1201）。
      (13)被證六第13頁92年2 月14日送貨單（見本院卷第296
        頁）：
        原告對此退貨單之真正不爭執（見本院卷第315 頁），
        被告自得主張扣款5,928 元（見本院卷第198頁DEBIT
        NOTE NO.F-0201A）。
      (14)被證六第14 頁92年5 月5 日退貨單（見本院卷第297
        頁）：
        原告對此退貨單之真正不爭執（見本院卷第315 頁），
        被告自得主張扣款735 元（見本院卷第198 頁DEBIT NO
        TE NO.F-0301）。
      (15)被證六第15頁92年4 月8 日退貨單（見本院卷第298
        頁）：
        原告對此退貨單之真正不爭執（見本院卷第315 頁），
        被告自得主張扣款1,794 元（見本院卷第200頁DEBIT
        NOTE NO.F-0401）。
      (16)被證六第16頁92年7 月1 日、7 月2 日退貨單（見本
        院卷第299 頁）：
        原告對此退貨單之真正固不爭執（見本院卷第315 頁）
        ，惟主張其未同意退貨扣款，被告片面主張退貨扣款
        181,200 元、116,000 元（見本院卷第200 頁DEBIT
        NOTE NO.F-0401），即屬無據。
      (17)被證六第17頁92年2 月27日退貨單（見本院卷第300
        頁）：
        原告對此退貨單之真正不爭執（見本院卷第315 頁），
        被告自得主張扣款18,515元（見本院卷第201 頁DEBIT
        NOTE NO.F-0501A）。
      (18)協議書第4 項之扣款54,681元中之10,881元（見本院
        卷第198 頁DEBIT NOTE NO.F-0301）、7,300 元（見本
        院卷第197 頁DEBIT NOTE NO.F-0101），為原告所不爭
        執，被告主張兩造有此扣款，自屬可採。
　  4.綜上，被告所能舉證之扣款金額為146,570 元（29,850+2
    　1,000+9,020+500+6,420+6,650+1,750+300+3,051+2,400+
      370+2,718+4,888+1,050+9,000+2,450+5,928+735+1,794+
      18,515+10,881+7,300=146,570）， 尚低於原告不爭執之
      167,044 元（未加計協議書之200,000 元），故兩造扣款
      金額仍應為原告不爭執之367,044 元。
  (四)從而，原告本於買賣契約尚得請求被告給付之貨款為280,90
    8元（16,686,976【實際貨款金額】-15,967,655【已付貨款
    金額】-367,044【實際扣款金額】-71,369【原告捨棄請求
    之金額】=280,908）。
  (五)按給付無確定期限者，債務人於債權人得請求給付時，經其
    催告而未為給付，自受催告時起，負遲延責任。其經債權人
    起訴而送達訴狀，或依督促程序送達支付命令，或為其他相
    類之行為，與催告有同一效力；遲延之債務，以支付金錢為
　　標的者，債權人得請求依法定利率計算之遲延利息；應付利
    息之債務，其利率未經約定，亦無法律可據者，週年利率為
    5%；民法第229 條第2 項、第233 條第1 項、第203 條分別
    規定甚明。綜上所述，原告本於買賣契約，請求被告給付貨
    款280,908 元及自93年3 月17日（即起訴狀繕本送達被告翌
    日）起至清償日止，按年息5%計算之利息，為有理由，應予
    准許。逾此部分之請求，為無理由，應予駁回。
　(六)本件事證已臻明確，兩造其餘之攻擊防禦方法，核與判決之
    基礎無影響，毋庸一一論述，併此敘明。
　(七)按所命給付金額或價額未逾500,000 元之判決，應依職權宣
    告假執行，民事訴訟法第389 條第1 項第5 款定有明文。本
    件原告勝訴部分，應依職權宣告假執行。又被告陳明願供擔
    保，聲請宣告免為假執行，核無不合，爰酌定相當之擔保金
    額宣告之。至原告敗訴部分，其假執行之聲請失所附麗，應
    併予駁回。
六、訴訟費用負擔之依據：民事訴訟法第79條。
中　　華　　民　　國　　94　　年　　10　　月　　21　　日
                  民事第一庭  法  官  楊智勝
以上正本證明與原本無異。
如對本判決上訴須於判決送達後20日內向本院提出上訴狀。
中　　華　　民　　國　　94　　年　　10　　月　　25　　日
                              書記官  黃王雅寬
